【裁判字號】    88,易,1946
【裁判日期】    890121
【裁判案由】    違反商標法
【裁判全文】
~w2z2;臺灣高雄地方法院刑事判決~w1z1;        八十八年度易字第一九四六號
    公  訴  人  臺灣高雄地方法院檢察署檢察官
    被      告  乙○○
    選任辯護人  錢師風
右列被告因違反商標法案件，經檢察官提起公訴（八十七年度偵字第二八九六０號）
，本院判決如左：
    主  文
乙○○連續意圖欺騙他人，於同一商品使用近似於他人註冊商標之圖樣，處有期徒刑
伍月，如易科罰金，以佰元折算壹日。緩刑年。
如附表所示之扣押物，均沒收。
    事  實
一、乙○○係高專國際企業有限公司（下稱高專公司）之負責人，明知如附圖一所示
    之商標，係美商克力威高爾夫公司（下稱克力威公司）分別於民國七十九年八月
    一日、八十三年六月一日、八十四年四月一日、八十四年二月一日、八十六年九
    月一日，向經濟部中央標準局註冊登記取得商標專用權，使用於高爾夫球桿、高
    爾夫球、高爾夫球用手套等類商品，迄今仍在專用期間內，竟基於概括之犯意，
    意圖欺騙他人，自八十三年十月五日起，未經商標專用權人克力威公司之同意及
    授權，連續在大陸廣東省深圳市其所開設之工廠、高雄縣林園鄉○○村○○路五
    十巷九十五號十三樓高專公司所在地等處，製造、販賣使用如附圖二所示與上開
    附圖一商標圖樣近似之高爾夫球桿等產品及產品之行銷目錄、貼片，並將上開產
    品由大陸地區輸入台灣地區或輸出至美國西雅圖、波特蘭等地，侵害克力威公司
    之商標專用權。嗣於八十七年十一月十八日下午四時十分許，由員警持檢察官簽
    發搜索票在高雄縣林園鄉○○村○○路五十巷九十五號十三樓查獲，並扣得如附
    表所示之物。
二、案經克力威公司訴由高雄縣林園分局警察局移送臺灣高雄地方法院檢察署檢察官
    偵查起訴。
    理  由
一、訊據被告乙○○固不否認有製造、販賣上開商品，惟矢口否認有違反商標法之犯
    行，辯稱：亦有申請「GALLERY」商標註冊，並取得商標專用權，其於所生產之
    高爾夫球桿等產品上使用之字母、圖樣均為美國進口商要求的云云。惟查：右揭
    犯罪事實，業據告訴人克力威公司之代理人甲○○律師迭於警訊及偵審時指述綦
    詳，且告訴人享有如附圖一所示之商標專用權，亦有經濟部中央標準局商標註冊
    影本五紙附卷可憑，而被告申請取得之商標專用權，僅係楷體字母「GALLERY 」
    一種，申請時間亦係在告訴人取得附圖一之（一）所示「CALLAWAY」商標專用權
    之後，有七十九年五月一日、八十三年十一月一日、八十四年五月十六日商標公
    報（均影本）附卷可證。況且，被告所製造、販賣使用「GALLERY」羅馬古典字
    體圖樣，與如附圖一之（一）所示「CALLAWAY」古羅馬字體圖樣，兩者圖樣上之
    外文，書寫字體相仿，且多數字母排列相同，而其字首之「C」與「G」兩字母外
    觀復極為相似，於異時異地觀察，在外觀上予人印象相彷彿，有致消費者產生混
    淆之虞，依行政審查之觀點，應屬成近似；另被告所製造、販賣使用如附圖二之
    （二）所示之圖樣，與如附圖一之（二）所示商標圖樣之整體外觀及構圖意匠均
    相彷彿，於異時異地隔觀察，難謂無使一般消費者產生混淆之虞，依行政審查觀
    點，應屬近似之商標，此有經濟部智慧財產局八十八年十月八日智商二六九字第
    二二０四九七號函在卷足憑；被告所製造、販賣使用如附圖二之（三）所示商標
    圖樣，與告訴人享有如附圖一之（三）所示商標圖樣，圖形之構圖意匠相仿，於
    異時異地隔離觀察，難謂無致一般消費者產生混同誤認之虞，應屬近似之商標，
    有經濟部查禁仿冒商品小組八十七年十月八日（八七）禁仿組發字第一一五四號
    函在卷足參；被告所生產、販賣使用如附圖二之（四）（五）所示商標圖樣，與
    告訴人享有如附圖一之（三）商標圖樣，皆係深色紡錘體中置淺色底上附英文字
    母設計圖，各該圖形之構圖、意匠相仿，應屬近似之商標，有經濟部中央標準局
    八十四年十一月二十二日台商字第二二三八一一號函、經濟部查禁仿冒商品小組
    八十四年十一月二十九日（八四）禁仿組發字第一八四九號函在卷足憑。再者，
    被告在大陸地區製造上開商品輸入台灣地區，並於八十六年二月十日、二月十二
    日，從台灣地區及大陸地區輸出上開商品至美國波特蘭、西雅圖等地等情，有被
    告公司名片二紙、美國財政部一九九八年六月二十六日函及所附資料附卷足憑。
    另告訴人所生產使用如附圖一所示商標圖樣之產品，係屬高爾夫球界、業者所周
    知之著名商品，有中華職業高爾夫協會八十六年三月二十六日八十六職協字第三
    五號函在卷可參，被告從事製造、販賣高爾夫球桿等商品之事業，已有數年之久
    ，豈有不知所使用之商標圖樣與告訴人享有商標專用權之商標圖樣近似之理？此
    外，並有查獲照片七幀附卷可參，及如附表所示之扣押物扣案足資佐證。綜上所
    述，被告上開所辯，顯係事後卸責之詞，不足採信。事證明確，被告右揭犯行，
    洵堪認定。
二、核被告乙○○所為，係犯商標法第六十二條第一款之侵害他人商標專用權罪。其
    販賣、輸出及輸入仿冒商標商品之低度行為，為仿冒商標之高度行為所吸收，不
    另論罪。被告先後多次犯行，時間緊接，犯罪構成要件相同，顯係基於概括犯意
    而為，為連續犯，應依刑法第五十六條規定，論以一罪，並加重其刑。審酌被告
    仿冒告訴人之商標，侵害告訴人商機非淺，固不足取，惟姑念其素行良好，並無
    前科，犯後已坦承部分犯行等一切情狀，量處如主文所示之刑，並諭知如易科罰
    金之折算標準。末查被告素行良好，前未曾犯罪受有期徒刑以上刑之宣告，有本
    院被告全國前案紀錄表在卷可稽，其經本次起訴並到庭接受審判後應知警惕，當
    無再犯之虞，且被告業與告訴人達成民事和解，有和解書一份在卷可按，本院因
    認對被告所處之刑，以暫不執行為適當，爰併予宣告緩刑三年，以啟自新。如附
    表所示扣押之高爾夫頭十三個、商標貼紙十六個等物係被告犯前開之罪所製造之
    商品，不問屬於被告與否，爰依商標法第六十四條之規定，併予宣告沒收。又如
    附表所示之廣告型錄四十二張、設計圖三十三張、客戶往來書信一張等物，係被
    告所有併供上開犯罪所用之物，爰依刑法第三十八條第一項第二款之規定宣告沒
    收。
據上論斷，依刑事訴訟法第二百九十九條第一項前段，商標法第六十二條第一款、第
六十四條，刑法第十一條、第五十六條、第四十一條、第三十八條第一項第二款，罰
金罰鍰提高標準條例第二條，判決如主文。
中      華      民      國      八十九      年      一    月    二十一  日
                                    臺灣高雄地方法院刑事第七庭
                                        法  官    陳正禧
右正本證明與原本無異。
如不服本判決，應於判決送達後十日內，向本院提出上訴狀。
                                        書記官    林豐富
中    華    民    國      八十九      年      一      月      二十四    日
附錄本判決論罪法條
商標法第六十二條第一款
意圖欺騙他人，有左列情事之一者，處三年以下有期徒刑、拘役或科或併科新臺幣二
十萬元以下罰金：
一、於同一商品或類似商品，使用相同或近似於他人註冊商標之圖樣者。
二、於有關同一商品或類似商品之廣告、標帖、說明書、價目表或其他文書，附加相
同或近似於他人註冊商標圖樣而陳列或散布者。


司法院資訊處製作；財團法人民間司法改革基金會備份。
